【裁判字號】    96,簡上,180
【裁判日期】    970219
【裁判案由】    詐欺
【裁判全文】
臺灣基隆地方法院刑事判決         96年度簡上字第180號
上  訴  人
即  被  告  甲○○
上列上訴人即被告因詐欺案件，不服本院中華民國96年10月5日
96年度基簡字第1130號第一審判決（起訴案號：96年度調偵緝字
第10、11號），提起上訴，本院管轄之第二審合議庭判決如下：
    主  文
上訴駁回。
甲○○緩刑參年。
    事實及理由
一、本案經本院審理結果，認第一審以上訴人即被告甲○○犯刑
    法第216條、第220條第1項、第210條之行使偽造準私文書罪
    、第339條第1項之詐欺罪，並依刑事訴訟法第449條第2項，
    刑法第2條第1項前段、第28條、第55條、第41條第1項前段
    ，修正前刑法第28條、第41條第1項前段、第51條第5款，刑
    法施行法第1條之1，中華民國96年罪犯減刑條例第2條第1項
    第3款、第7條、第10條第1項，罰金罰鍰提高標準條例第1條
    前段，修正前罰金罰鍰提高標準條例第2條，現行法規所定
    貨幣單位折算新台幣條例第2條等，判處有期徒刑4月，如易
    科罰金，以銀元300元即新台幣900元折算1日，減為有期徒
    刑2 月，如易科罰金，以銀元300元即新台幣900元折算1日
    ，又判處有期徒刑4月、4月、4月，均如易科罰金，以新台
    幣1000元折算1日，均各減為有期徒刑2月，如易科罰金，以
    新台幣1000元，應執行有期徒刑6月，如易科罰金，以銀元
    300 元即新台幣900元折算1日。其認事用法及量刑均無不當
    ，應予維持，並引用第一審判決書記載之事實、證據、理由
    及應適用之法條（詳如附件）。
二、上訴人即被告上訴意旨略以：本件主要係其夫負責互助會，
    其夫業已死亡，小女兒又遭逢車禍，對方至今拒不理賠，大
    女兒患有紅斑性狼，家境清寒，原審量刑過重，伊月入2 萬
    元要獨力扶養3個小孩，並支付房租及女兒之醫藥費，實無
    力與告訴人和解，請求撤銷原判決，從輕量刑等語。
三、經查，原審依其職權，審酌被告竟圖利用互助會會員間互不
    相識之機會，冒用他人名義得標，並利用會員對其等之信任
    關係，以此詐騙活會會員，以獲取不法利益，且迄今未與被
    害人達成和解，賠償被害人財產上之損失，於偵查及原審審
    理中坦承犯行，犯後態度尚屬良好，且前均無犯罪紀錄等，
    綜合全案犯罪情節等一切情狀，而為上開量刑，其認事用法
    及量刑均核屬妥適，並無過重，應予維持。被告上訴指摘原
    判決即有未洽，被告上訴為無理由，應予駁回。
四、末查，被告於本院審理中坦承犯行，深表悔悟，其前未曾受
    有期徒刑以上刑之宣告，有臺灣高等法院被告前案紀錄表1
    份附卷可憑，且被告之夫朱龍驤業已死亡，被告之女兒朱婉
    婷因左踝挫傷、左脛骨非骨粉碎性骨折受傷，女兒朱婉瑩患
    有紅斑性狼倉等情，有死亡證明書、診斷證明書2份在卷可
    按，堪認其夫死亡後，需一人獨立扶養受傷或患病之子女，
    經濟負擔甚重，堪認被告經此教訓後，深具悔意應知警惕而
    無再犯之虞，本院認所宣告之刑，以暫不執行為適當，爰併
    予宣告緩刑3年，以啟自新。
據上論斷，應依刑事訴訟法第455條之1 第1項、第3項、第368條
、第373條，刑法第74條第1款，判決如主文。
本案經檢察官張長樹到庭執行職務。
中    華    民    國    97    年    2    月    19    日
                  刑事第三庭審判長法    官
                                  法    官
                                  法    官
以上正本證明與原本無異。
本件不得上訴。
中    華    民    國    97    年    2    月          日
                            書 記 官  潘端典
所犯法條：
中華民國刑法第210條、第216條、第220條、第339條第1項


司法院資訊處製作；財團法人民間司法改革基金會備份。
